---
title: "Aldersfordeling"
author: "Tanja Jessen"
date: "12/11 2021"
output: html_document
---

Først indlæses relevante pakker.

```{r}
library(tidyverse)
library(tidytext)
library(psych)
library(plotrix)
library(ggplot2)
```


# Aldersfordeling

I datasæt 2 findes der en kolonne, der hedder 'Age'. Kolonnen indeholder oplysninger om folketingsmedlemmernes alder på det tidspunkt, hvor de taler. Med udgangspunkt i folketingsmedlemmernes alder kan vi undersøge,hvordan aldersfordelingen er inden for forskellige partier, inden for forskellige samlinger, og hvordan aldersfordelingen er i relation til de forskellige emner, som bliver behandlet.

Nedenfor findes forskellige forslag til, hvordan dette kan foregå. Meningen er, at I med udgangspunkt i notebooken kan besvare spørgsmål i relation til alder, og at I ved at ændre lidt i koden vil kunne finde svar på andre spørgsmål, som I måtte have.

# Indlæs data

```{r}
df <- read_csv("../Data/Datasæt2/whole_set/whole_set.csv")
```

Vi kan se de første rækker i dataframen med `head()`-funktionen.

```{r}
df %>% 
  head()
```
Nogle af datasættets kolonner består af tal, som vi kan opsummere statistisk vha. funktionen `describe()` fra psych-pakken.

Kolonnen 'Age' er en af dem, og når vi skal undersøge aldersfordelingen er det den, som vi skal kigge nærmere på.

```{r}
describe(df$Age)
```
Det kan også visualiseres med et boxplot.

```{r}
boxplot(df$Age, col = "pink")
```

I år med folketingsvalg består et år af to samlinger. Det bliver vigtigt, hvis vi skal se nærmere på aldersfordelingen blandt de politikere, der er på talerstolen i folketinget.

Vi bruger `count()`-funktionen til at undersøge, hvor mange forskellige samlinger datasættet rummer og hvor mange taler, der er knyttet til hver samling.


```{r}
df %>% 
  count(Session, sort = TRUE)
```
# Aldersfordelingen inden for en udvalgt samling

Vi kan besvare spørgsmålet: hvordan er aldersfordelingen blandt de politikere, der har været på talerstolen inden for en udvalgt samling?

Først bruger vi `filter()`-funktionen til kun at se på samling 20101. 

Dernæst laver vi en ny kolonne, som udregner deres alder den 1. januar, altså midt i folketingsåret. Da de fleste har fødselsdag i løbet af folketingsåret, så kan der være noteret to forskellige aldre for dem, hvis de taler før de fylder år og igen efter. 

Dernæst bruger vi `distinct()` til kun at få én række pr. navn.

Til sidst laver vi et plot med ggplot, hvor vi specificerer, at x-aksen skal være alder, og vha. `geom_bar()` plottes frekvensen af hver alderstrin. 


```{r}
df %>% 
  filter(Session == 20101) %>%
  mutate(age_new = trunc(as.numeric(difftime("2011-01-01",Birth, units = "weeks"))/52.25)) %>% 
  distinct(Name, .keep_all = TRUE) %>% 
  ggplot(aes(age_new)) +
  geom_bar(fill = "blue") +
  labs(
    title = "Aldersfordeling i samling 20101",
    x = "Alder",
    y = "Antal"
  )
```

# Aldersfordelingen inden for en samling år grupperet i femårsinterval

Koden neden for minder om koden ovenfor. Der er en lille forskel. Vi bruger cut til at opdele kolonnen med alder. Kolonnen bliver opdelt i et antal 'bins'. 'Bins' er i dette tilfælde en liste med tal i et interval af 5 fra 20 til 75, som er specificeret i variablen b. Det betyder, at kolonnen alder bliver opdelt i aldersgrupper af 5 år.

Med `mutate()` gemmer vi intervallerne i en kolonne, som vi kalder bin. 
Derefter laver vi plottet som før, nu med 'bin' på x-aksen. 

```{r}
b <- c(20,25,30,35,40,45,50,55,60,65,70,75)

df %>% 
  filter(Session == 20101) %>%
  mutate(age_new = trunc(as.numeric(difftime("2011-01-01",Birth, units = "weeks"))/52.25)) %>%
  distinct(Name, .keep_all = T) %>% 
  mutate(bin = cut(age_new, breaks = b)) %>%
  ggplot(aes(bin)) +
  geom_bar(fill = "darkgreen") +
  labs(
    title = "Aldersfordeling i samling 20101 fordelt i grupper af 5 år",
    x = "Alder",
    y = "Antal"
  )
```


# Aldersfordelingen inden for en samling inden for ét parti

Vi kan besvare spørgsmålet: hvordan er aldersfordelingen inden for en samling inden for et udvalgt parti?

I koden nedenfor besvarer vi ovenstående spørgsmål. 
Koden er næsten den samme som før. Vi har tilføjet en `filter()`-funktion, så vi kun ser på partiet KF.

```{r}
df %>% 
  filter(Session == 20101) %>%
  mutate(age_new = trunc(as.numeric(difftime("2011-01-01",Birth, units = "weeks"))/52.25)) %>%
  filter(Party == "KF") %>% 
  distinct(Name, .keep_all = T) %>%
  mutate(bin = cut(age_new, breaks = b)) %>%
  ggplot(aes(bin)) +
  geom_bar(fill = "darkgreen") +
  labs(
    title = "Aldersfordeling i samling 20101 i KF fordelt i grupper af 5 år"
  )
  
```

# Aldersfordeling blandt mænd og kvinder inden for en samling

Vi kan besvare spørgsmålet: hvordan er aldersfordelingen blandt de mænd og kvinder, der har været på talerstolen inden for en samling?

Nedenfor følger tre forskellige plots:
- Det første plot handler om aldersfordelingen for mænd inden for en udvalgt samling og inden for et udvalgt parti.
- Det andet plot handler om aldersfordelingen for kvinder inden for en udvalgt samling og inden for et udvalgt parti.
- Det tredje plot handler om aldersfordeling blandt mænd og kvinder inden for en samling.


```{r}
df %>% 
  filter(Session == 20101) %>%
  mutate(age_new = trunc(as.numeric(difftime("2011-01-01",Birth, units = "weeks"))/52.25)) %>%
  filter(Party == "KF") %>% 
  filter(Gender == "Male") %>%
  distinct(Name, .keep_all = T) %>%
  mutate(bin = cut(age_new, breaks = b)) %>% 
  ggplot(aes(bin)) +
  geom_bar(fill = "darkgreen") +
  labs(
    title = "Aldersfordeling i samling 20101 i KF blandt mænd fordelt i grupper af 5 år"
  )
```

```{r}
df %>% 
  filter(Session == 20101) %>%
  mutate(age_new = trunc(as.numeric(difftime("2011-01-01",Birth, units = "weeks"))/52.25)) %>%
  filter(Party == "KF") %>% 
  filter(Gender == "Female") %>%
  distinct(Name, .keep_all = T) %>% 
  mutate(bin = cut(age_new, breaks = b)) %>% 
  ggplot(aes(bin)) +
  geom_bar(fill = "darkgreen") +
  labs(
    title = "Aldersfordeling i samling 20101 i KF blandt kvinder fordelt i grupper af 5 år"
  )
```


```{r}
df_bin <- df %>% 
  filter(Session == 20101) %>% 
  mutate(age_new = trunc(as.numeric(difftime("2011-01-01",Birth, units = "weeks"))/52.25)) %>%
  distinct(Name, .keep_all = TRUE) %>%
  mutate(bin = cut(age_new, breaks = b)) %>% 
  select(bin, Gender)

ggplot(data = df_bin, aes(x = as.factor(bin), fill = Gender)) +
  geom_bar(data = subset(df_bin, Gender == "Female")) +
  geom_bar(data = subset(df_bin, Gender == "Male"), aes(y = ..count..*(-1))) +
  scale_y_continuous(breaks= seq(-40,40,10), labels = abs(seq(-40,40,10))) +
  scale_colour_manual(values = c("gold1", "orange"),
                      aesthetics = "fill") +
  coord_flip() +
  labs(
    title = "Aldersfordeling blandt mænd og kvinder i samling 20101",
    x = "Alder",
    y = "Antal"
  )
  
```

